【裁判字號】    89,苗簡,229
【裁判日期】    890531
【裁判案由】    給付票款
【裁判全文】
臺灣苗栗地方法院民事簡易判決  八十九年度苗簡字第二二九號
    原      告  第一商業銀行股份有限公司太平分行
                              .
    法定代理人  甲○○      住.
    訴訟代理人  乙○○      住.
    被      告  安升工程有限公司                  設苗栗縣後龍鎮○○路七十
                              .
    法定代理人  丙○○      住.
右當事人間請求給付票款事件，本院判決如左：
    主    文
被告應給付原告新台幣陸拾萬元，及自民國八十九年一月四日起至清償日止，按年利
六釐計算之利息。
訴訟費用由被告負擔。
本判決得假執行。
    事實及理由
一、按訴狀送達後，原告不得將原訴變更或追加他訴，但如屬減縮應受判決事項之聲
    明者，不在此限。又被告於訴之變更或追加無異議，而為本案之言詞辯論者，視
    為同意變更或追加。民事訴訟法第二百五十五條定有明文。查本件原告聲請支付
    命令時原請求被告應給付原告新台幣（下同）六十萬元及自民國（下同）八十八
    年十二月三十一日起至清償日止按年利六釐計算之利息，後於本院審理時就利息
    部分減縮為自八十九年一月四日起算（見本院八十九年五月二十三日言詞辯論筆
    錄），雖屬訴之變更，惟原告訴之變更既係減縮應受判決事項之聲明，且被告復
    未表示異議並為本案之言詞辯論，參諸前揭規定，即應予准許，合先敘明。
二、本件原告起訴主張：原告執有被告簽發並經訴外人敬隆空調股份有限公司（下稱
    敬隆公司）背書，以新竹區中小企業銀行為付款人、發票日為八十八年十二月三
    十一日、票面金額六十萬元、票號ＡＡ0000000號之支票一紙，不料原告
    於八十九年一月四日向付款人為付款之提示，竟遭拒付，屢經催討仍不獲清償，
    為此依票據關係請求被告給付票款六十萬元，及自八十九年一月四日起至清償日
    止，按年利六釐計算之利息，並提出支票及退票理由單各一紙為證。被告則以系
    爭支票係其簽發予敬隆公司，以支付敬隆公司承攬其所定作之空調工程報酬，詎
    敬隆公司並未按期施工，方拒絕給付該張支票票款等語資為抗辯。
三、本件原告主張系爭支票係被告所簽發而經敬隆公司背書，然經提示未獲付款之事
    實，業據原告提出支票及退票理由單各乙紙為證，且為被告所不爭執，自堪信為
    真實。被告雖辯稱其拒絕給付票款係因敬隆公司未依約履行向其所承包之空調工
    程等語，然按票據法第十三條本文規定：「票據債務人不得以自己與發票人或執
    票人之前手間所存抗辯之事由對抗執票人。」則本件被告所執敬隆公司即背書人
    有債務不履行情事之抗辯縱屬真實，亦不得據該與執票人前手間之事由對抗執票
    人即原告。此外，被告復未就原告於收受系爭支票時是否已知悉前開事由而屬惡
    意取得乙節有所舉證，是被告所辯尚無可採。
三、從而原告依票據法行使票據上權利，請求被告給付票款六十萬元及自付款提示日
    即八十九年一月四日起至清償日止，按年利六釐計算之利息，為有理由，應予准
    許。
四、本件係命清償票據上債務之判決，爰依職權宣告假執行。
五、據上論結，本件原告之訴有理由，依民事訴訟法第四百三十六條第二項、第七十
    八條、第三百八十九條第一項第四款，判決如主文。
中      華      民      國    八十九    年      五      月    三十一    日
                                  臺灣苗栗地方法院苗栗簡易庭
~B法      官  林燦都
右為正本係照原本作成。
如對本判決上訴，須於判決送達後廿日內向本院提出上訴狀。
~B法院書記官  林碧鳳
中      華      民      國    八十九    年      五      月    三十一    日


司法院資訊處製作；財團法人民間司法改革基金會備份。
